【裁判字號】    98,抗,24
【裁判日期】    980205
【裁判案由】    聲請定其應執行刑
【裁判全文】
臺灣高等法院高雄分院刑事裁定            98年度抗字第24號
抗  告  人  臺灣屏東地方法院檢察署檢察官
受  刑  人  甲○○
上列抗告人因聲請定其應執行刑案件，不服臺灣屏東地方法院中
華民國97年11月28日裁定（97年度聲字第1355號），提起抗告，
本院裁定如下：
    主  文
抗告駁回。
    理  由
一、抗告意旨略以：中華民國96年罪犯減刑條例於96年7 月16日
    施行後，受刑人即受有減刑之利益，是依中華民國96年罪犯
    減刑條例規定，受刑人所犯之罪於假釋中既已視為減其宣告
    刑，且裁判確定前犯數罪，有應減刑與不應減刑者，就應減
    刑之罪減刑後與不應減刑之罪之宣告刑即應適用刑法第51條
    定其應執行之刑，不因聲請時間於假釋期間屆滿後而有差別
    。如認受刑人假釋期間已屆滿，不得再聲請定其應執行刑，
    受刑人無異被剝奪減刑之權利，且因不能定其應執行刑，其
    正確執行完畢日期無法確定，他日如有再犯罪，是否符合累
    犯規定，將致生爭議。從而，原審裁定駁回定其應執行刑之
    聲請，自有未當。
二、按數罪併罰，有二裁判以上者，依刑法第51條之規定，定其
    應執行之刑，刑法第53條固定有明文。惟法院裁定定執行刑
    目的係供現在或未來執行各該併罰之數罪執以執之裁判依據
    ，若全部數罪先前均已全部執行完畢，即無刑待執行之情。
    是檢察官聲請受刑人所犯數罪定其應執行之刑，應於受刑人
    所犯數罪尚未全部執行完畢前（參照最高法院81年度台抗字
    第464 號裁定意旨），受刑人所犯數罪如已全部執行完畢，
    即無聲請定應執行刑之必要。
三、經查，受刑人甲○○所犯傷害致死罪，於90年1 月5 日經臺
    灣高雄少年法院以89年度少重訴字第2 號判處有期徒刑8 年
    確定，又所犯傷害罪，於90年9 月30日經原審法院判處有期
    徒刑4 月確定，經接續執行後，於95年11月16日假釋出獄，
    並於97年3 月28日假釋期滿未經撤銷以執行完畢論之情，有
    刑事判決書及臺灣高等法院被告前案紀錄表附卷可稽。然檢
    察官遲至97年9 月25日始以受刑人所犯之傷害罪於假釋中已
    視為減其宣告刑而聲請更定其應執行刑，有臺灣屏東地方法
    院檢察署聲請函文附卷可憑，依上開意旨說明，受刑人甲○
    ○所犯傷害致死罪及傷害罪既已全部執行完畢，檢察官即無
    從聲請法院定其應執行刑。至檢察官抗告意旨所稱聲請定其
    應執行刑不因聲請時間於假釋期間屆滿後而有差別，否則無
    異剝奪受刑人減刑之權利，且視為減刑後未再定應執行刑，
    其正確之執行完畢日期無法確定，則日後是否構成累犯，將
    致生爭議等語，均與檢察官是否得再行聲請定應執行刑無涉
    。從而，原審裁定駁回檢察官定其應執行刑之聲請，於法核
    無違誤。檢察官之抗告，即無理由，應予駁回。
三、據上論結，應依刑事訴訟法第412 條，裁定如主文。
中    華    民    國    98    年    2     月    5     日
                  刑事第八庭    審判長法  官   洪兆隆
                                      法  官   陳志銘
                                      法  官   郭玫利
以上正本證明與原本無異。
如不服本裁定應於送達後5 日內向本院提出抗告狀。
中    華    民    國    98    年    2     月    5     日
                                      書記官   楊茱宜


司法院資訊處製作；財團法人民間司法改革基金會備份。
